最高法院民事裁定　　　　　　　九十四年度台抗字第一三六號
　　抗　告　人　丙○○
　　　　　　　　　　　　巷1號.
　　 　　　　 　乙○○
上列抗告人因與相對人甲○○間請求損害賠償等事件，聲請訴訟
救助，對於中華民國九十三年十一月三十日台灣高等法院裁定（
九十三年度聲字第二八二號），提起抗告，本院裁定如下：
    主  文
抗告駁回。
抗告訴訟費用由抗告人負擔。
    理  由
按聲請訴訟救助，應提出能即時調查之證據，以釋明請求救助之
事由，是法院調查聲請人是否無資力支出訴訟費用，應專就聲請
人提出之證據為之，如聲請人並未提出證據，或依其提出之證據
，未能信其無資力支出訴訟費用之主張為真實，即應將其聲請駁
回。又經財團法人法律扶助基金會（下稱法律扶助基金會）准予
法律扶助之無資力者，其於訴訟程序中，向法院聲請訴訟救助時
，固應准予訴訟救助。但另有不符法律扶助事實之證明者，不在
此限，法律扶助法第六十二條定有明文。查本件抗告人向原法院
聲請訴訟救助，無非以：抗告人丙○○就台灣士林地方法院九十
一年度重訴字第六一七號損害賠償事件提起上訴，已經法律扶助
基金會台北分會准予法律扶助，應請准予訴訟救助云云，為其論
據。然其並未提出能供法院即時調查之證據，以釋明請求救助之
事由。原法院曾函請法律扶助基金會台北分會將准許抗告人丙○
○法律扶助全卷送院參辦，以明瞭該分會究係如何審查抗告人丙
○○之經濟條件准予法律扶助，然該分會並未檢送。故原法院乃
經稅務電子閘門資料查詢抗告人之財產，即發現抗告人丙○○除
投資魯比企業有限公司（下稱魯比公司）外，且在魯比公司任職
，領有薪資所得，並有多筆不動產，甚而將所有坐落台北縣永和
市○○路○段九六巷一號四樓之房地出租與魯比公司、將坐落台
北市中山區○○○路○段六五巷九號二樓房地出租予中鹿營造股
份有限公司，另於台新國際商業銀行股份有限公司及其城東分行
有利息所得，並有ＶＷ汽車一輛；抗告人乙○○除投資魯比公司
外，且在魯比公司任職，領有薪資所得，且有福懋興業股份有限
公司股權，領有股利，二者之財產總額共計新台幣九百九十七萬
六千六百五十七元（見原法院卷第十九至三十一頁）。顯見抗告
人可處分之資產均在法律扶助基金會所定無資力者資格標準以上
，顯非無資力之人。原法院因認抗告人之聲請不符法律扶助法第
十三條、第十四條所規定法律扶助之對象，依法律扶助法第六十
二條但書之規定，其訴訟救助之聲請，為無理由，不應准許，裁
定予以駁回，經核於法洵無違誤。抗告論旨，徒以抗告人確實無
資力，原裁定所稱伊等財產情形，與實情不符，應准予訴訟救助
等詞，指摘原裁定不當，聲明廢棄，非有理由。
據上論結，本件抗告為無理由。依民事訴訟法第四百九十五條之
一第一項、第四百四十九條第一項、第九十五條、第七十八條，
裁定如主文。
中　　華　　民　　國　九十四　年　　二　　月　 十七　 日
                      最高法院民事第三庭
                          審判長法官  朱　錦　娟
                                法官  顏　南　全
                                法官  許　澍　林
                                法官  袁　靜　文
                                法官  簡　清　忠
      本件正本證明與原本無異
                                      書  記  官
中　　華　　民　　國　九十四　年　　三　　月　　二　　日
                                                      V
